bg-BG: Храна, напитки и тютюневи изделия > Хранителни продукти > Съставки за готвене и печене > Мая: Мая за печива; Пивоварна и ферментационна мая; Хранителна мая
ko: 식품/음료/담배 > 식품 > 요리 및 제과/제빵 재료 > 이스트: 베이킹 이스트; 양조 및 발효 이스트; 뉴트리셔널 이스트
hu: Élelmiszerek, italok és dohányáru > Élelmiszertételek > Főzési és sütési összetevők > Élesztő: Sütőélesztők; Sör- és erjesztőélesztők; Inaktív élesztőpehely
cs: Jídlo, pití a tabák > Potraviny > Ingredience na vaření a pečení > Droždí: Pekařské droždí; Pivovarské a kvasné kvasnice; Lahůdkové droždí
tr: Yiyecek, İçecekler ve Tütün Mamülleri > Yiyecek Çeşitleri > Pişirme Malzemeleri > Maya: Hamur mayası; Bira ve fermantasyon mayası; Besin mayası
nl: Eten, drinken en tabak > Voedselitems > Ingrediënten voor koken en bakken > Gist: Bakgist; Brouw- en fermentatiegist; Edelgist
fi: Ruoka, juoma ja tupakkatuotteet > Ruokatuotteet > Ruuanlaitto- ja leivonta-aineet > Hiiva: Leivinhiiva; Panimo- ja käymishiivat; Ravintohiiva
ro-RO: Alimente, băuturi și tutun > Produse alimentare > Ingrediente pentru gătit și copt > Drojdie: Drojdie pentru copt; Drojdie de bere și pentru fermentație; Drojdie nutritivă
ru: Продукты, напитки и табачные изделия > Пищевые продукты > Кулинарные и кондитерские ингредиенты > Дрожжи: Пекарские дрожжи; Пивные дрожжи и дрожжи для ферментации; Пищевые неактивные дрожжи
vi: Thực phẩm, đồ uống và thuốc lá > Hàng thực phẩm > Nguyên liệu nấu ăn và nướng bánh > Men bia: Men làm bánh; Men ủ & lên men; Men dinh dưỡng
fr: Alimentation, boissons et tabac > Aliments > Ingrédients pour la cuisine et la pâtisserie > Levure: Levure de boulanger; Levure de brassage et de fermentation; Levure nutritionnelle
pl: Żywność, napoje i tytoń > Żywność > Składniki do gotowania i pieczenia > Drożdże: Drożdże piekarskie; Drożdże piwowarskie i do fermentacji; Płatki drożdżowe
es: Alimentación, bebida y tabaco > Alimentos > Ingredientes de cocina y repostería > Levadura: Levadura para hornear; Levadura para cerveza y fermentación; Levadura nutricional
da: Fødevarer, drikkevarer og tobak > Fødevarer > Ingredienser til madlavning og bagning > Gær: Bagegær; Brygge- og fermenteringsgær; Gærflager
lt-LT: Maistas, gėrimai ir tabakas > Maisto prekės > Maisto gaminimo ir kepimo ingredientai > Mielės: Kepimo mielės; Alaus ir fermentacijos mielės; Maistinės mielės
en: Food, Beverages & Tobacco > Food Items > Cooking & Baking Ingredients > Yeast: Baking Yeast; Brewing & Fermentation Yeast; Nutritional Yeast
th: อาหาร เครื่องดื่ม และยาสูบ > รายการอาหาร > ส่วนผสมในการทำอาหารและการอบ > ยีสต์: ยีสต์ทำขนมปัง; ยีสต์สำหรับหมักและบ่ม; นิวทริชันแนลยีสต์
nb: Mat, drikkevarer og tobakk > Matvarer > Ingredienser til matlagning og baking > Gjær: Bakegjær; Brygge- og fermenteringsgjær; Næringsgjær
sv: Mat, dryck och tobak > Livsmedel > Ingredienser för matlagning och bakning > Jäst: Bakjäst; Brygg- & fermenteringsjäst; Näringsjäst
de: Nahrungsmittel, Getränke & Tabak > Lebensmittel > Koch- & Backzutaten > Hefe: Backhefe; Brau- & Gärhefe; Hefeflocken
el: Τρόφιμα, ποτά & προϊόντα καπνού > Είδη διατροφής > Υλικά μαγειρικής & ζαχαροπλαστικής > Μαγιά: Μαγιά αρτοποιίας; Μαγιά ζυθοποιίας και ζύμωσης; Διατροφική μαγιά
zh-CN: 饮食/烟酒 > 食品 > 烹饪与烘焙原料/作料 > 酵母: 烘焙酵母; 酿造和发酵酵母; 营养酵母
hr-HR: Hrana, piće i duhan > Prehrambeni artikli > Sastojci za kuhanje i pečenje kolača > Kvasac: Kvasac za pečenje; Kvasac za pivo i fermentaciju; Nutritivni kvasac
ja: 食品・飲料 > 食品 > 調理材料・製菓材料 > イースト: パン酵母; 醸造・発酵用酵母; ニュートリショナルイースト
sk-SK: Potraviny, nápoje a tabakové výrobky > Potraviny > Prísady na varenie a pečenie > Kvasnice: Pekárenské droždie; Pivovarské a fermentačné kvasnice; Nutričné droždie
zh-TW: 食物、飲料和菸草 > 食品 > 烹飪和烘焙食材 > 酵母: 烘焙酵母; 釀造與發酵酵母; 營養酵母
sl-SI: Hrana, pijača in tobak > Prehrambeni izdelki > Sestavine za kuhanje in peko > Kvas: Pekovski kvas; Pivski in fermentacijski kvas; Prehranski kvas
pt-PT: Comida, bebidas e tabaco > Artigos alimentares > Ingredientes para cozinhar e assar > Fermento: Fermento de padeiro; Levedura para cerveja e fermentação; Levedura nutricional
it: Cibo, bevande e tabacco > Alimenti > Ingredienti per cucinare e da forno > Lievito: Lievito per prodotti da forno; Lievito per birra e fermentazione; Lievito alimentare
pt-BR: Alimentos, bebidas e tabaco > Alimentos > Ingredientes para cozidos e assados > Fermento: Fermento biológico para panificação; Levedura para cerveja e fermentação; Levedura nutricional